【裁判字號】    99,小上,78
【裁判日期】    990707
【裁判案由】    給付管理費等
【裁判全文】
臺灣臺北地方法院民事裁定              99年度小上字第78號
上  訴  人  太陽住商大廈管理委員會
法定代理人  甲○○
被  上訴人  乙○○
上列當事人間請求給付管理費等事件，上訴人對於中華民國99年
5月13日本院臺北簡易庭99年度北小字第488號第一審判決提起上
訴，本院裁定如下：
    主      文
上訴駁回。
第二審訴訟費用新臺幣壹仟伍佰元由上訴人負擔。
    事實及理由
一、按對於小額程序第一審裁判之上訴或抗告，非以其違背法令
    為理由，不得為之；其上訴狀內應記載上訴理由，表明原判
    決所違背之法令及其具體內容；及依訴訟資料可認為原判決
    有違背法令之具體事實，民事訴訟法第436 條之24第2 項、
    第436 條之25分別定有明文。是上訴理由若係就原審取捨證
    據、認定事實之職權行使，指摘其為不當，而非具體表明合
    於不適用法規、適用法規不當、或民事訴訟法第469 條所列
    各款之情形，難認對該判決之如何違背法令已有具體之指摘
    ，應認其上訴為不合法。又上訴不合法者，依同法第436 條
    之32第2項準用第471條第1項、第444條第1 項規定，法院毋
    庸命其補正，應逕以裁定駁回之。
二、上訴意旨略以：上訴人係經合法成立之管理委員會，為太陽
    住商大廈管理權人，因違反消防法第6條第1項規定，遭依消
    防法第37條規定通知限期改善。本次修繕內容為消防工程，
    與一般水電工程有別，此部分修繕費用不宜由公共基金支付
    或由區分所有權人按其共有之應有部分比例分擔。又本次修
    繕重建消防設備，已依第9屆第1次區分所有權大會表決，並
    經通知被上訴人等（所謂自救會成員），且會議紀錄亦依法
    程序送達，是上訴人所提出各項證據請予審酌。另太陽住商
    大廈2樓及地下1樓商場如不修繕、設置並維護消防安全設備
    ，將有因火災、決水侵害而觸犯公共危險罪及民法上侵權行
    為損害賠償之可能。因被上訴人長期不作為，已造成決水侵
    害可歸責之具體事證，請求調閱本院簡易庭98年度北簡字第
    33371 號卷宗及傳喚太友實業股份有限公司技術員甌孟成到
    庭證述，爰依法提起上訴等語。
三、經查，上訴人固就原審判決提起上訴，然綜觀上訴人所執之
    上訴理由，無非係就原審取捨證據、認定事實之職權行使，
    請求本院再為審酌及為證據之調查，而未於上訴狀內具體表
    明原審判決有何不適用法規、適用法規不當、或民事訴訟法
    第469 條所列各款之情形，自難認上訴人對原審判決有如何
    違背法令情事已為具體之指摘，揆諸前揭規定及說明，即不
    得謂上訴人已合法表明上訴理由。從而，應認本件上訴為不
    合法，本院毋庸命其補正，逕以裁定駁回其上訴。
四、本件第二審訴訟費用，確定為如主文第2項所示之金額。
五、據上論結：本件上訴為不合法，爰依民事訴訟法第436條之3
    2第2項、第444條第1項、第95條、第78條、第436條之19第1
    項，裁定如主文。
中    華    民    國    99    年    7     月    7     日
                  民事第三庭  審判長法  官  郭美杏
                                    法  官  黃明發
                                    法  官  周玉琦
以上正本係照原本作成。
本件不得抗告。
中    華    民    國    99    年    7     月    7     日
                                    書記官  劉英權

司法院資訊處製作；財團法人民間司法改革基金會備份。
